臺灣臺南地方法院柳營簡易庭民事判決
110年度營小字第709號
原      告  王文欽  
被      告  王美珍  


上列當事人間請求侵權行為損害賠償事件，經本院柳營簡易庭於
民國110年11月30日言詞辯論終結，判決如下：
    主      文
一、被告應給付原告新臺幣20,000元，及自民國110年11月10日
    起至清償日止，按週年利率百分之5計算之利息。
二、原告其餘之訴駁回。
三、訴訟費用新臺幣1,000元，由被告負擔新臺幣200元，其餘由
    原告負擔。
四、本判決原告勝訴部分得假執行。
五、原告其餘假執行之聲請駁回。
　　事實及理由
一、原告起訴主張：被告前無故窺探原告住處之動靜，原告乃於
    民國109年5月17日晚上9時46分許，至被告位於臺南市東山
    區之住處詢問緣由，詎被告竟搶奪原告(原告民事起訴狀誤
    載為被告)當時手持之手電筒，並丟擲拖鞋攻擊原告，復將
    原告推倒在地(下稱系爭傷害行為)，致原告右手5指及右腳
    膝蓋多處挫傷(下稱系爭傷害)。原告受系爭傷害後，因右手
    無名指之第1指節受有永久性彎曲之傷害，指部之靈活度已
    大不如前，且此後被告仍與原告比鄰而居，造成原告長期心
    理壓力，所受精神上痛苦實難言喻，爰依民法184條第1項前
    段、195條第1項規定，請求被告負損害賠償責任。並聲明：
    (一)被告應給付原告新臺幣（下同）100,000元，及自起訴
    狀繕本送達翌日起至清償日止，按週年利率百分之5計算之
    利息。(二)原告願供擔保，請准宣告假執行。
二、被告則以：原告當時持續辱罵、挑釁被告，並脫下其拖鞋作
    勢欲毆打被告，被告始擲原告脫下之拖鞋丟擲原告肩膀，但
    原告之肩膀並未受傷，原告所受之右腳膝蓋挫傷，乃其彎蹲
    在地上毆打、拉扯被告頭髮而自己造成的，至於原告所受右
    手5指挫傷則是原告以拳頭多次毆打被告所致。被告僅承認
    有以拖鞋丟擲原告肩膀，此外並無其他攻擊行為，否認對原
    告有為系爭傷害行為。並聲明：原告之訴駁回。
三、得心證之理由：
(一)兩造於上開時、地在被告住處前因故發生口角，被告以拖鞋
    丟擲原告，原告事後發現受有系爭傷害等情，為兩造所不爭
    執，堪認為真實。
(二)被告固抗辯未對原告為系爭傷害行為，系爭傷害係原告造成
    的等語。惟查，兩造互提起傷害告訴，並均經臺灣臺南地方
    檢察署以109年度營偵字第1277號處分起訴，被告經本院以1
    09年度訴字第959號刑事判決(下稱系爭刑事案件)判決被告
    犯傷害罪，處拘役20日，原告則經本院以110年度簡字第501
    號刑事簡易判決判決原告犯傷害罪，處拘役30日，而證人王
    議強於系爭刑事案件109年5月18日警詢中證述：原告於昨日
    (109年5月17日)晚上9時46分許，持手電筒到被告家要找被
    告理論，被告從家裡出來二話不說就一直辱罵原告後持拖鞋
    毆打原告，並將原告推倒，原告一怒之下也拿拖鞋要丟被告
    ，但是沒有丟到，兩個人就在原地互毆等語。本院審酌證人
    王議強上開證詞核與原告所述大致相符，且證人王議強與兩
    造並均具有親屬關係，上開刑事案件認定兩造均犯傷害罪，
    均是採用證人王議強之證述，顯見其證述並無特別偏頗兩造
    其中一方，其證言尚屬可採。另參以兩造於系爭刑事案件中
    所陳，兩造均有以手勢揮舞或碰觸對方身體之動作，足認兩
    造於上開時、地確實有發生肢體衝突，則被告於發生肢體衝
    突之過程中有推倒原告之行為亦為可信。被告對原告有為系
    爭傷害行為，堪予認定。
(三)被告另抗辯原告所受右手5指挫傷是原告以拳頭多次毆打被
    告所致，與其無涉等語。惟查，被告對原告有系爭傷害行為
    ，已認定如前，依一般經驗，跌落地面造成身體因撞擊堅硬
    地面而受擦挫傷，並無違常理，堪認原告所受右手5指挫傷
    之傷勢確係被告系爭傷害行為所致。被告空言抗辯原告所受
    上開傷勢係原告毆打被告所致，然未能舉證以實其說，尚難
    為有利於被告之認定。是以，被告上揭所辯，並無可採。
(四)因故意或過失，不法侵害他人之權利者，負損害賠償責任；
    不法侵害他人之身體、健康、名譽、自由、信用、隱私、貞
    操，或不法侵害其他人格法益而情節重大者，被害人雖非財
    產上之損害，亦得請求賠償相當之金額，民法第184條第1項
    前段、第195條第1項前段分別定有明文。原告因被告之系爭
    傷害行為受有系爭傷害，原告依民法侵權行為之規定，請求
    被告給付精神慰撫金，自屬有據。又慰藉金之賠償須以人格
    權遭遇侵害，使精神上受有痛苦為必要，其核給之標準固與
    財產上損害之計算不同，然非不可斟酌雙方身分資力與加害
    程度，及其他各種情形核定相當之數額。原告為大學畢業，
    務農，經濟狀況小康；被告為國中畢業，目前退休無業，經
    濟狀況小康等情，有臺南市政府警察局白河分局東山分駐所
    調查筆錄附卷為憑。本院據此衡酌兩造之身分、社會地位、
    教育程度及經濟能力，並考量原告所受系爭傷害之程度，以
    及被告所為侵權行為之方法、情節等情，認原告請求精神慰
    撫金100,000元，實屬過高，應核減為20,000元，方稱允適
    ，逾此部分之請求，尚嫌過高，不應准許。
四、給付無確定期限者，債務人於債權人得請求給付時，經其催
    告而未為給付，自受催告時起，負遲延責任；其經債權人起
    訴而送達訴狀，或依督促程序送達支付命令，或為其他相類
    之行為者，與催告有同一之效力；遲延之債務，以支付金錢
    為標的者，債權人得請求依法定利率計算之遲延利息；應付
    利息之債務，其利率未經約定，亦無法律可據者，週年利率
    為百分之5，民法第229條第2項、第233條第1項前段及第203
    條業已分別明定。查原告之起訴狀繕本係於110年11月9日送
    達被告，有本院送達證書1份附卷可查，是原告請求被告給
    付自110年11月10日起至清償日止，按週年利率百分之5計算
    之法定遲延利息，為有理由，應予准許。
五、綜上所述，原告依民法第184條第1項前段、第195條第1項前
    段規定，請求被告給付如主文第1項所示之金額、利息，為
    有理由，應予准許，逾此部分之請求，則無理由，應予駁回
    。又本件乃因小額事件涉訟所為被告部分敗訴之判決，依民
    事訴訟法第436條之20之規定，就原告勝訴部分，應依職權
    宣告假執行。原告敗訴部分，其假執行之聲請已失所附麗，
    應併予駁回。原告陳明勝訴部分願供擔保聲請宣告假執行，
    僅係促使本院職權之發動，並無准駁之必要，附此敘明。
六、按各當事人一部勝訴、一部敗訴者，其訴訟費用，由法院酌
    量情形，命兩造以比例分擔或命一造負擔，或命兩造各自負
    擔其支出之訴訟費用；法院為訴訟費用之裁判時，應確定其
    費用額，民事訴訟法第79條、第436條之19第1項分別定有明
    文。本件訴訟費用額確定為1,000元（即第一審訴訟費用）
    ，且原告為一部勝訴、一部敗訴。本院審酌原告勝訴部分之
    金額與原告全部請求金額之比例，認應由被告負擔200元，
    其餘由原告負擔，爰判決如主文第3項所示。
七、本件事證已臻明確，兩造其餘攻擊防禦方法及所提之證據，
    經本院審酌後認與結果不生影響，爰不一一論述，附此敘明
    。
八、據上論結，本件原告之訴為一部有理由，一部無理由，依民
    事訴訟法第436條之23、第436條第2項、第79條、第436條之
    19第1項、第436條之20，判決如主文。
中    華    民    國   110    年    12    月     14   日
                  臺灣臺南地方法院柳營簡易庭
                              法      官  陳  協  奇
以上正本係照原本作成。
如不服本判決，應於送達後20日內，向本院提出上訴狀並表明上
訴理由（依民事訴訟法第436條之24第2項之規定，對於小額程序
之第一審判決提起上訴，非以其違背法令為理由，不得為之），
如於本判決宣示後送達前提起上訴者，應於判決送達後20日內補
提上訴理由書（須附繕本）。且上訴狀內應記載表明（一）原判
決所違背之法令及其具體內容。（二）依訴訟資料可認為原判決
有違背法令之具體事實。 
中　　華　　民　　國　　110 　年　　12　　月　　15　　日
                              書　記　官  黃  玉  真